臺灣新竹地方法院刑事判決
110年度訴字第727號
公  訴  人  臺灣新竹地方檢察署檢察官
被      告  盧嘉緯


                   （另案在於法務部○○○○○○○○羈押                       中）
上列被告因侵占等案件，經檢察官提起公訴（110年度偵字第269
8、10771號），被告於本院準備程序時均坦承犯行，經告以簡式
審判程序之旨，並聽取檢察官、被告之意見後，經本院合議庭裁
定改由受命法官獨任行簡式審判程序審理，並判決如下：
    主  文
丙○○犯侵占罪，處有期徒刑貳月，如易科罰金，以新臺幣壹仟元
折算壹日。又犯傷害罪，處拘役叁拾日，如易科罰金，以新臺幣
壹仟元折算壹日。
未扣案犯罪所得新臺幣壹萬壹仟柒佰陸拾元沒收，如全部或一部
不能沒收或不宜執行沒收時，追徵其價額。
    事實及理由
一、本案犯罪事實、證據及論罪法條，除犯罪事實二部分補充「
    丙○○與乙○○為兄弟，兩人具有家庭暴力防治法第3條第4款所
    定之家庭成員關係。於109年11月15日晚間10時許…」，證據
    部分補充被告於本院準備程序、審理時之自白，及論罪部分
    補充「按家庭暴力防治法所稱家庭暴力，係指家庭成員間實
    施身體、精神或經濟上之騷擾、控制、脅迫或其他不法侵害
    之行為；所謂家庭暴力罪，係指家庭成員間故意實施家庭暴
    力行為而成立其他法律所規定之犯罪，家庭暴力防治法第2
    條第1款、第2款分別定有明文。查被告與證人乙○○為兄弟，
    2人具有家庭暴力防治法第3條第4款之家庭成員關係。被告
    就犯罪事實欄二所為，係犯刑法第277條第1項之傷害罪，且
    係家庭成員間實施身體上不法侵害之行為，屬家庭暴力防治
    法第2條第2款之家庭暴力罪。惟因家庭暴力防治法對於家庭
    暴力罪並無科處刑罰之規定，自應依刑法第277條第1項傷害
    罪予以論罪科刑」外，餘均引用如附件檢察官起訴書之記載
    。
二、爰審酌被告於租期屆至後並未返還承租之小客車而侵占入己
    ，獲有數日使用之不法利益，誠屬不該；又因細故出手傷害
    胞弟，亦非可取；另參以被告前有業務侵占之前科紀錄，有
    臺灣高等法院被告前案紀錄表在卷可佐，素行非佳；另考量
    其所侵占之費用尚非甚鉅（共計7日，詳下述）；並兼衡其
    高中畢業之教育程度、入監前從事餐飲業、月薪約新台幣（
    下同）3萬2千元、需扶養2名未成年子女之家庭經濟狀況，
    犯後已坦承犯行，犯後態度尚可等一切情狀，爰分別量處如
    主文第1項所示之刑，並均諭知易科罰金之折算標準，以資
    懲儆。
三、另按犯罪所得，屬於犯罪行為人者，沒收之。前2項之沒收
    ，於全部或一部不能沒收或不宜執行沒收時，追徵其價額。
    刑法第38條之1第1項前段、第3項定有明文。本案被告侵占
    告訴人格上公司租賃自小客車共計7日時間（自109年11月12
    日應返還之日至同年月19日尋獲之日），而獲取非法使用之
    利益共計11760元（1680元/日×7＝11760元），為其犯罪所得
    ，應依刑法第38條之1第1項前段、第3項之規定，宣告沒收
    ，如全部或一部不能沒收或不宜執行沒收時，追徵其價額。
據上論斷，應依刑事訴訟法第273條之1第1項、第299條第1項前
段、第310條之2、第454條第2項，判決如主文。
本案經檢察官陳興男提起公訴，檢察官邱宇謙到庭執行職務。
中    華    民    國  110     年    12   月    30    日
                  刑事第九庭  法  官  卓怡君
以上正本證明與原本無異。　　　　　　　　　  
如不服本判決應於收受本判決後20日內向本院提出上訴書狀，上
訴書狀應敘述具體理由。上訴書狀未敘述上訴理由者，應於上訴
期間屆滿後20日內補提理由書狀於本院（均須按他造當事人之人
數附繕本）「切勿逕送上級法院」。　　
中　　華　　民　　國　　110 　年　　12　　月　　30　　日
                              書記官  胡家寧
附錄法條：
中華民國刑法第277條
（普通傷害罪）
傷害人之身體或健康者，處 5年以下有期徒刑、拘役或50萬元
以下罰金。
犯前項之罪因而致人於死者，處無期徒刑或 7 年以上有期徒刑
；致重傷者，處 3 年以上 10 年以下有期徒刑。

中華民國刑法第335條
（普通侵占罪）
意圖為自己或第三人不法之所有，而侵占自己持有他人之物者，
處 5 年以下有期徒刑、拘役或科或併科 3萬元以下罰金。
前項之未遂犯罰之。
【附件】
臺灣新竹地方檢察署檢察官起訴書
                                     110年度偵字第2698號
                                               第10771號
　　被　　　告　丙○○　男　31歲（民國00年00月0日生）
　　　　　　　　　　　　籍設新竹縣○○市○○○路00○0號
                        （新竹○○○○○○○○○）
　　　　　　　　　　　　（現另案在法務部○○○○○○○○
                        羈押中）
　　　　　　　　　　　　國民身分證統一編號：Z000000000號
上列被告因侵占等案件，已經偵查終結，認應該提起公訴，茲將
犯罪事實及證據並所犯法條分敘如下：
　　　　犯罪事實
一、丙○○於民國109年11月11日14時45分許，在新竹縣竹北市新
    竹高鐵站，以個人雙證件向格上汽車租賃股份有限公司（址
    設臺北市○○區○○○路0段0號11樓，下稱格上公司）承租車牌
    號碼000-0000號租賃小客車，約定租期1日，租金每日新臺
    幣（下同）1,680元。詎丙○○除給付租金1,680元外，於租期
    屆滿至後，竟意圖為自己不法之所有，將其持有之上開租賃
    小客車侵占入己，繼續使用，拒不返還格上公司新竹高鐵站
    ，亦不續付租金。嗣經格上公司人員柯瑞盛於同年月19日22
    時45分許，發現前開車輛停放於新竹縣竹北市縣○○路000號
    前而領回該車。
二、丙○○與乙○○係兄弟，於109年11月15日晚間10時許，在乙○○
    位於新竹縣○○市○○○路000號住所前，因細故與乙○○發生爭執
    ，詎丙○○竟基於傷害之犯意，徒手毆打乙○○，致乙○○受有頸
    部、雙手、左前臂、左膝擦挫傷等傷害。
三、案經格上公司訴由內政部警政署鐵路警察局臺北分局報告、
    乙○○告訴偵辦。
　　　　　　證據並所犯法條
一、證據清單暨待證事實：
編號 證  據  清  單 待  證  事  實  1 被告丙○○於偵查中之供述 1、坦承有向格上公司租車，逾期未返還租賃小客車之事實。 2、坦承有出手毆打告訴人乙○○之事實。  2 告訴代理人甲○○於警詢、偵查中之指述、證人柯瑞盛於警詢之證述 犯罪事實一。  3 告訴人乙○○於警詢、偵查中之指訴 犯罪事實二。  4 汽車出租單、客戶資料卡 佐證犯罪事實一：告訴人格上公司之指訴，被告向告訴人格上公司承租本案租賃小客車1輛使用，僅繳1日租金之事實。   5 東元綜合醫院驗傷診斷書 佐證犯罪事實二：告訴人乙○○有受傷之事實。 
二、核被告丙○○所為，係犯刑法第335條第1項之侵占、同法第27
    7條第1項之傷害等罪嫌。被告上開犯罪事實一及二之2次犯
    行，行為互殊，犯意各別，請論予數罪併罰。
三、依刑事訴訟法第251條第1項提起公訴。
　  此　致
臺灣新竹地方法院
中　　華　　民　　國　  110　　年　　10　　月　　 5 　日
                               檢  察  官  陳興男
本件正本證明與原本無異    
中　　華　　民　　國    110    年    10    月     8 　日
                               書  記  官  
附錄本案所犯法條 
中華民國刑法第277條
（普通傷害罪）
傷害人之身體或健康者，處 3 年以下有期徒刑、拘役或 1 千元
以下罰金。
犯前項之罪因而致人於死者，處無期徒刑或 7 年以上有期徒刑
；致重傷者，處 3 年以上 10 年以下有期徒刑。

中華民國刑法第335條
（普通侵占罪）
意圖為自己或第三人不法之所有，而侵占自己持有他人之物者，
處 5 年以下有期徒刑、拘役或科或併科 1 千元以下罰金。
前項之未遂犯罰之。